臺灣板橋地方法院刑事判決　　　　　　　100年度訴字第113號
公　訴　人　臺灣板橋地方法院檢察署檢察官
被　　　告　林禾祥
選任辯護人　謝孟馨律師
上列被告因違反毒品危害防制條例案件，經檢察官提起公訴（99
年度偵字第30715 號），本院判決如下：
    主  文
林禾祥共同運輸第一級毒品，處有期徒刑拾柒年。扣案之第一級
毒品海洛因拾捌顆（驗餘淨重捌拾肆點貳玖公克），均沒收銷燬
；包裹上開毒品海洛因之保險套拾捌個，均沒收。
    事  實
一、林禾祥明知海洛因係毒品危害防制條例第2 條第2 項第1 款
    公告之第一級毒品，並屬行政院依懲治走私條例第2 條第3
    項授權公告之「管制物品項目及其數額」所列甲項第4 款之
    管制進出口物，非經許可，不得運輸、私運進口，竟與2 名
    真實姓名年籍不詳之成年男子共同基於運輸第一級毒品及私
    運管制物品進口之犯意聯絡，充當運毒入境之角色，先於民
    國99年11月1 日，前往桃園國際機場，搭乘荷蘭航空公司編
    號KL878 號班機前往泰國曼谷，並於抵達曼谷後，於同年月
    5 日，在曼谷某旅館內，以將第一級毒品海洛因置入保險套
    內包裹成海洛因球18顆（合計淨重84.4公克、驗餘淨重84.
    29公克）後，沾水潤滑後吞服入體內，再於同年月5 日，自
    泰國曼谷搭乘荷蘭航空公司編號KL877 號班機返臺，而依此
    方式運輸海洛因及私運管制物品進口得逞。林禾祥運輸海洛
    因來臺後，於同年月7 日20時12分許，由2 名真實姓名年籍
    不詳之成年男子將其接應至址設臺北縣蘆洲市（現改制為新
    北市蘆洲區○○○路376 號嘉年華汽車旅館201 室，該2 名
    真實姓名年籍不詳之成年男子並旋即離去，由林禾祥獨自居
    住於該處。嗣於同年月8 日12時許，林禾祥因體內之海洛因
    球破裂而昏迷，而為上揭汽車旅館之工作人員陳美娟發覺後
    以119 電話報請消防人員將其送臺北市馬偕醫院救治，並於
    住院期間之同年月14日因其多日未解大便及腹脹，經醫師給
    予促進腸胃蠕動之藥物，發現其肛門內有粉紅色膠膜排出，
    內含有毒品後報警處理，始查悉上情，並扣得上揭海洛因18
    顆（合計淨重84.4公克、驗餘淨重84.29 公克）。
二、案經臺北縣政府警察局（現改制為新北市政府警察局）蘆洲
    分局移送臺灣板橋地方法院檢察署檢察官偵查起訴。
      理  由
一、按被告以外之人於審判外之言詞或書面陳述，除法律有規定
    者外，不得作為證據，刑事訴訟法第159 條第1 項定有明文
    ；又被告以外之人於審判外之陳述，雖不符前4 條之規定，
    而經當事人於審判程序同意作為證據，法院審酌該言詞陳述
    或書面陳述作成時之情況，認為適當者，亦得為證據，同法
    第159 條之5 第1 項規定甚明。經查：本件被告林禾祥、辯
    護人及檢察官於本院審理時，對於本判決以下所引證據（含
    供述及非供述證據）之證據能力均表示不爭執（本院卷第
    225 頁），復未於言詞辯論終結前，對前開證據之證據能力
    提出異議，本院審酌前揭證據作成之情況，亦無違法或不當
    之處，揆諸前揭規定，上開證據自均有證據能力無疑，合先
    敘明。
二、上揭犯罪事實，業經被告於本院審理中坦承不諱，核與證人
    陳美娟於警詢中之證言（99年度偵字第30175 號卷第15至17
    頁）相符，並有內政部警政署國人入出境資料1 份（同上偵
    卷第28頁）、被告之中華民國護照影本1 份（同上偵卷第35
    、36頁）、法務部調查局99年12月9 日調科壹字第09923027
    400 號濫用藥物實驗室鑑定書1 紙（同上偵卷第88頁）、馬
    偕紀念醫院100 年3 月15日馬院醫內字第1000001071號函及
    所附被告病歷影本1 份（本院卷第115 至123-1 頁）、馬偕
    紀念醫院100 年4 月1 日馬院醫內字第1000001352號函（本
    院卷第222 頁）、嘉年華汽車旅館99年11月7 日攝得DT-138
    6 號自小客車監視錄影光碟1 片、上揭錄影光碟之勘驗筆錄
    1 份（本院卷第147 頁反面至149 頁、第151 至207 頁）、
    亞東紀念醫院100 年3 月21日精神鑑定報告書（本院卷第22
    1 頁正反面）、嘉年華汽車旅館現場及扣案贓證物照片24張
    （同上偵卷第39至50頁）附卷可參，並有第一級毒品海洛因
    18顆（淨重84.4公克、驗餘淨重84.29 公克）扣案可稽，足
    認被告上揭自白，核與事實相符，應堪採信。綜上，本件事
    證明確，自應依法論科。
三、論罪科刑部分：
（一）按海洛因係毒品危害防制條例第2 條第2 項第1 款所列之
      第一級毒品，並同屬行政院依懲治走私條例第2 條第3 項
      授權公告之「管制物品項目及其數額」甲項第4 款規定之
      管制進出口物品，不限其數額，均不得運輸及私運。是核
      被告所為，係犯毒品危害防制條例第4 條第1 項之運輸第
      一級毒品罪及懲治走私條例第2 條第1 項之私運管制物品
      進口罪。被告與2 名真實姓名年籍不詳之成年男子間，有
      犯意聯絡、行為分擔，應論以共同正犯。被告運輸第一級
      毒品前後持有該第一級毒品之低度行為，應為運輸第一級
      毒品之高度行為所吸收，不另論罪。被告以一運輸海洛因
      進口之行為同時觸犯上開2 罪名，為想像競合犯，應依刑
      法第55條之規定，從一重之運輸第一級毒品罪處斷。被告
      運輸第一級毒品海洛因來臺，固屬於法有違，惟衡諸被告
      所運輸之海洛因數量為18顆（共計淨重84.4公克、驗餘淨
      重84.29 公克），與一般大宗運輸毒品入境，數量動輒數
      十、逾百公斤相較，尚非甚鉅，且尚未流入市面即為警查
      獲，對社會整體侵害程度尚屬較輕，並衡諸被告所充當之
      運輸毒品角色，與該毒品走私集團之其他共犯相比，其地
      位及涉案程度均較低，因認其犯罪情節與毒品危害防制條
      例第4 條第2 項販賣第一級毒品罪之法定刑相較，實屬情
      輕法重，客觀上足以引起一般同情，顯有堪資憫恕之處，
      本院認縱處以法定最低刑度猶嫌過重，爰均依刑法第59條
      之規定，減輕其刑。爰審酌被告以將海洛因球吞服至體內
      之方式運輸毒品來臺，幸未及流入市面即遭查獲，否則將
      助長毒品危害，對社會治安及國人身體健康均危害甚鉅，
      其行為應予非難，並兼衡被告之素行、犯罪動機、目的、
      手段、智識程度、僅為擔任運輸毒品之角色及犯罪後於本
      院審理中坦承犯行，尚有悔意等一切情狀，量處如主文所
      示之刑，以資懲儆。
（二）扣案海洛因球18顆（合計淨重84.4公克、驗餘淨重84.29
      公克），係查獲之第一級毒品，不問是否屬於被告所有，
      應依毒品危害防制條例第18條第1 項前段之規定，沒收銷
      燬之。又包裝上開海洛因之保險套18個，依上揭法務部調
      查局濫用藥物實驗室鑑定書記載，均有空包裝總重之記載
      ，足認上開供第一級毒品海洛因包套用之保險套，可與其
      內容物分離，且係被告所有而用於包裹毒品，防止毒品逸
      漏，以便於運輸、私運進入我國境內之用，業據其於本院
      審理中供述在卷（本院卷第226 頁反面），應依毒品危害
      防制條例第19條第1 項之規定沒收之。至扣案之行動電話
      1 支、行動電話SIM 卡2 張，尚無何項證據證明與本案有
      何關聯，爰不另諭知沒收，附此敘明。
據上論斷，應依刑事訴訟法第299 條第1 項前段，毒品危害防制
條例第4 條第1 項、第18條第1 項前段、第19條第1 項，懲治走
私條例第2 條第1 項、第11條，刑法第11條前段、第28條、第55
條、第59條，判決如主文。
本案經檢察官李美金到庭執行職務。
中    華    民    國   100    年     4    月    29    日
                  刑事第十二庭  審判長法  官  王士珮
                                      法  官  楊明佳
                                      法  官  張誌洋
以上正本證明與原本無異。
如不服本判決，應於判決送達後10日內敘明上訴理由，向本院提
出上訴狀 (應附繕本)， 上訴於臺灣高等法院。其未敘述上訴理
由者，應於上訴期間屆滿後20日內向本院補提理由書「切勿逕送
上級法院」。
                                      書記官  張桐嘉
中    華    民    國   100    年     4    月    29    日
附錄本案論罪科刑法條全文：
毒品危害防制條例第 4條
製造、運輸、販賣第一級毒品者，處死刑或無期徒刑；處無期徒
刑者，得併科新臺幣 2 千萬元以下罰金。
製造、運輸、販賣第二級毒品者，處無期徒刑或 7 年以上有期
徒刑，得併科新臺幣 1 千萬元以下罰金。
製造、運輸、販賣第三級毒品者，處 5 年以上有期徒刑，得併
科新臺幣 7 百萬元以下罰金。
製造、運輸、販賣第四級毒品者，處 3 年以上 10 年以下有期
徒刑，得併科新臺幣 3 百萬元以下罰金。
製造、運輸、販賣專供製造或施用毒品之器具者，處 1 年以上
7 年以下有期徒刑，得併科新臺幣 1 百萬元以下罰金。
前五項之未遂犯罰之。
懲治走私條例第 2條
私運管制物品進口、出口逾公告數額者，處 7 年以下有期徒刑
，得併科新臺幣 3 百萬元以下罰金。
前項之未遂犯罰之。
第 1 項所稱管制物品及其數額，由行政院公告之。